【裁判字號】    97,上訴,1989
【裁判日期】    980409
【裁判案由】    違反毒品危害防制條例
【裁判全文】
臺灣高等法院高雄分院刑事判決        97年度上訴字第1989號
上  訴  人  臺灣高雄地方法院檢察署檢察官
上  訴  人
即  被  告  丁○○
選任辯護人  柳聰賢律師
上列上訴人因被告違反毒品危害防制條例案件，不服臺灣高雄地
方法院97年度訴字第869 號中華民國97年10月31日第一審判決（
起訴案號：臺灣高雄地方法院檢察署96年度偵字第36070 號、97
年度偵字第2693、3307號及移送併辦案號：97年度偵字第11549
號），提起上訴，本院判決如下：
    主  文
原判決關於轉讓第二級毒品、販賣第二級毒品（予溫發貴）暨定
執行部分均撤銷。
丁○○犯藥事法第八十三條第一項之轉讓禁藥罪，處有期徒刑捌
月，門號Ｚ000000000號行動電話壹支（含SIM 卡壹枚
）沒收，如全部或一部不能沒收時，追徵其價額；又販賣第二級
毒品，未遂，處有期徒刑參年捌月，門號Ｚ000000000
號行動電話壹支（含SIM 卡壹枚）沒收，如全部或一部不能沒收
時，追徵其價額。
其他上訴駁回。
前開撤銷改判部分所處有期徒刑捌月、參年捌月，與駁回上訴之
販賣第二級毒品部分所處有期徒刑柒年貳月，應執行有期徒刑捌
年拾月。門號Ｚ000000000號行動電話壹支（含SIM 卡
壹枚）沒收，如全部或一部不能沒收時，追徵其價額；販賣第二
級毒品所得財物計新臺幣壹仟元沒收，如全部或一部不能沒收時
，以其財產抵償之。
    事  實
一、丁○○明知甲基安非他命除係經政府公告，列為毒品危害防
    制條例第2 條第2 項第2 款所定之第二級毒品，未經許可不
    得持有、轉讓外，亦係中央衛生主管機關明令公告禁止製造
    、輸入、輸出或販賣之毒害藥品，不得轉讓、持有，詎竟基
    於販賣第二級毒品甲基安非他命及轉讓甲基安非他命之犯意
    ，分別於：(一)96年11月17日下午4 時26分27秒接獲溫發貴之
    電話，得悉溫發貴要向其調取甲基安非他命半錢，遂與溫發
    貴相約在高雄縣美濃鎮內之「勇棋車坊」附近見面，見面之
    後，丁○○即將重約半錢之甲基安非他命，未收取價金無償
    轉讓予溫發貴。(二)96年12月15日上午10時13分57秒接獲溫發
    貴友人乙○○之電話，得悉乙○○欲購買價值新台幣（下同
    ）1,000 元之甲基安非他命，遂與乙○○相約至高雄縣旗山
    鎮之「水之都室內游泳池」見面，嗣後即將價值1,000 元之
    甲基安非他命1 包利用其不知情之女友丙○○交付，由丙○○騎乘機車前去「水之都室內游泳池」附近，並於同日上午
    10時36分許將該包甲基安非他命交付予乙○○，乙○○即將
    該等購毒價金1,000 元經由丙○○轉交予丁○○。(三)96年12
    月17日下午8 時24分許，接獲溫發貴之電話，欲購買1 千元
    之甲基安非他命，丁○○應允之，並約定交貨地點在某7-11
    超商。惟嗣雙方並未至約定地點交付甲基安非他命及價金而
    未完成買賣。嗣經警於97年1 月14日下午2 時30分在高雄縣
    旗山鎮○○○路124 巷3 號4 樓查獲丁○○，經循線調查而
    悉上情。
二、案經高雄市政府警察局移送臺灣高雄地方法院檢察署檢察官
    偵查起訴。
    理  由
壹、本件傳聞證據之證據能力審查部分
一、共同被告乙○○、溫發貴於警詢時之供述，具證據能力。
(一)、按被告以外之人於檢察事務官、司法警察官或司法警察調查
    中所為之陳述，與審判中不符時，其先前之陳述具有較可信
    之特別情況，且為證明犯罪事實存否所必要者，得為證據，
    刑事訴訟法第159 條之2 定有明文。
(二)、查，證人乙○○、證人溫發貴於原審法院審判中所為之陳述
    與其等在警詢時所為之陳述內容就被告丁○○有無販賣、轉
    讓甲基安非他命情節並非相符，審酌證人乙○○、溫發貴，
    其於警詢時之供述，依其記載內容，係採取一問一答方式，
    而其於警詢時之供述又較接近案發時點，記憶應較為清晰，
    亦較無其他顧忌、同情等外力因素介入影響，客觀上亦較難
    認與被告間有勾串情事，憑信性甚高，況接受警詢當時並未
    直接面對被告丁○○，心理壓力較小，自可期待證人為自由
    從容之陳述，是證人乙○○、溫發貴於警詢中所為之陳述，
    客觀上應具有較可信之特別情況，且證人2 人又係本件被告
    丁○○轉讓、販賣毒品之對象，基於發見真實之需求，具有
    重要關係，並為證明犯罪事實之存否所必要，故本院認符合
    刑事訴訟法第159 條之2 之情形，證人乙○○、證人溫發貴
    於警詢中之陳述得作為本案證據。
二、證人溫發貴、乙○○於偵訊時之供述均具證據能力。
  (一)按被告以外之人於偵查中向檢察官所為之陳述，除顯有不可
    信之情況者外，得為證據，刑事訴訟法第159 條之1 第2 項
    定有明文。
  (二)證人溫發貴、乙○○於偵查中向檢察官所為陳述，其等並未
    提及檢察官在偵查時有何違法取供之情形，亦無任何證據顯
    示上開供述有顯不可信之情況，依上說明，其等於偵查中之
    證言自均具有證據能力。
三、按被告以外之人於審判外之陳述，雖不符前四條之規定，而
    經當事人於審判程序同意作為證據，法院審酌該言詞陳述或
    書面陳述作成時之情況，認為適當者，亦得為證據，刑事訴
    訟法第159條之5第1項定有明文。被告及其辯護人於本院準
    備程序時，已表示除上開一、二、所列之傳聞證據爭執其證
    據能力外，對於下列所引用之其餘屬審判外陳述之傳聞證據
    部分，均同意作為證據。本院斟酌上開證據並無違法取得之
    情事，亦無證明力明顯過低之情形，認為作為本件被告丁○○論罪之證據亦屬適當，是均得採為證據。
貳、有罪部分
一、訊據被告丁○○固坦承與溫發貴、乙○○有電話之通聯紀錄
    ，惟矢口否認其涉有販賣第二級毒品甲基安非他命、無償轉
    讓甲基安非他命之犯行，辯稱：溫發貴曾以電話詢問有關販
    賣甲基安非他命之事，但伊不曾販賣或轉讓甲基安非他命給
    他，而伊並不認識乙○○，當天是溫發貴託乙○○拿他之前
    欠伊的修車費1 千元給伊，並不是販賣甲基安非他命的錢云
    云。經查：
  (一)溫發貴以門號0000000000號之行動電話與丁○○所有門號00
    00000000號行動電話於96年11月17日下午4 時26分27秒通話
    ，內容如下：「溫發貴：『文財勒？』、某人答：『洗澡。
    』、溫發貴：『拿去浴室給他聽，我阿貴。』、丁○○：『
    哥。』、溫發貴：『半錢硬的，頭家叫我先給你拿，你用一
    用拿去勇棋給我。』、丁○○：『好，5 分鐘出發。』」，
    此有監聽譯文1 份在卷可稽（見警卷第16頁）；而溫發貴
    於偵訊時針對此段監聽譯文內容結證稱：「頭家就是指甲○○。半錢硬的就是安非他命。」、「是我打電話向甲○○要
    半錢的安非他命，他叫我去向丁○○拿半錢的安非他命，我
    們通完電話過了30分鐘，丁○○就拿安非他命到美濃鎮福安
    里『勇棋』汽車保養場前交給我了。」等語（見偵卷第92
    、95、97頁），足證被告丁○○於96年11月17日無償轉讓重
    量約半錢之第二級毒品甲基安非他命予溫發貴之事實，已堪
    認定。而被告丁○○在檢察官偵查訊問時就上開監聽譯文內
    容固辯稱：「溫發貴打電話給我，要我去找半錢的安非他命
    給他，我洗完澡，也是到旗山遊藝場找到『阿光』，我就開
    車載他到美濃1 條小路的勇棋車坊等，當時溫發貴還沒有來
    ，我就先去買飲料，過了10分鐘我回來，『阿光』就說OK，
    我就載他回遊藝場了。」等語（見偵卷第19頁），惟其於
    原審訊問時卻另供稱：「當天是他打電話給我說他要買半錢
    ，問我要不要，我想說跟溫發貴合資比較便宜，我就去找我
    的朋友『阿光』，之後我就載我朋友過去溫發貴約定的地點
    即勇棋汽車修理廠，我載朋友到了以後，我就先離開去買飲
    料，之後回來，我朋友就說已經好了，我們就走了。」等語
    （見原審97年度偵聲字第238 號聲請具保停止羈押卷〈下稱
    院卷〉第8 頁背面、第9 頁），足見被告丁○○就該份監
    聽譯文內容之事實情形，前後所為之辯解竟矛盾不一，顯難
    採信。
  (二)又乙○○以門號0000000000號之行動電話與被告丁○○所持
    門號0000000000號行動電話於96年12月15日上午10時13分57
    秒通話，內容如下：「乙○○：『我阿貴的朋友，要1 張甜
    的、硬的。』、丁○○：『我知道，1000元嘛。』、乙○○
    ：『來水之都室內游泳池。』、丁○○：『我知道，到了打
    給你。』」，嗣於同日上午10時36分36秒，丁○○之女友丙○○即以門號0000000000號行動電話與乙○○所持門號0000
    000000號行動電話通話，內容如下：「丙○○：『你在哪裡
    ？』、乙○○：『我過去水之都。』、丙○○：『我粉紅色
    的機車。』」，此有監聽譯文2 份在卷可稽（警卷第10頁
    ），被告丁○○在本院亦供承稱上開通話內容所稱「甜的、
    硬的」都是指第二級毒品甲基安非他命，而證人乙○○於警
    詢、偵訊及原審行準備程序時就上開監聽譯文內容供稱：「
    是要買安非他命沒錯。」、「是我要向對方買安非他命，甜
    的、硬的就是安非他命的代號，就是1 包1 千元。」、「我
    有打電話向丁○○買過安非他命1 次，那次是跟丁○○約在
    旗山水之都游泳池，但不是他本人而是1 個女生送過來的，
    ……。」等語（見警卷第5 頁、偵卷第14頁、院卷第
    129 頁背面），證人乙○○在本院審理中雖證述其並未向被
    告丁○○購買甲基安非他命，且當天也沒有拿到甲基安非他
    命等語，然同時亦證稱：那天（96年12月15日）與被告丁○○見面，是準備要向丁○○購買1 千元之甲基安非他命，且
    有交付1 千元給丁○○所交代委託的女子（丙○○）等語（
    本院卷第75頁）。足徵被告丁○○於96年12月15日經由電話
    約定數量價金及交貨地點而販賣價值1,000 元之甲基安非他
    命予乙○○，並委由其女友丙○○前至在高雄縣旗山鎮水之
    都游泳池附近將該等甲基安非他命交付予乙○○之事實，已
    堪認定。被告所辯稱：是溫發貴要還伊以前欠的修車錢，他
    託乙○○拿過來，伊叫丙○○去拿云云，顯係卸責之詞無足
    採信。
  (三)96年12月17日下午8 時24分20秒許，溫發貴以其持用之門號
    0000000000號行動電話撥打被告持用之0000000000號，通話
    內容如下：「溫發貴：文財，還有糖果嗎？留1 張給我。丁○○：好。溫發貴：來車站7-11。丁○○：好，不過我電話
    不能打。溫發貴：我打給你。」，此有通信監聽譯文可稽（
    警卷第11頁）。被告丁○○在本院審理中就上開譯文內容
    亦供稱：電話中所提「一張」是指1 千元之甲基安非他命（
    本院卷第82頁）。證人溫發貴在原審就上開監聽譯文內容亦
    證稱：該通電話應該是我要向丁○○買1,000 元之安非他命
    。我與丁○○後來沒有見面，我好像並沒有過去等語（原審
    院卷第44頁背面）。足認被告於上開時間與溫發貴就購買
    甲基安非他命之金額、數量（即1 千元之甲基安非他命）及
    交貨地點（車站7-11超商）均已達成協議，被告已著手實施
    販賣第二級毒品之行為，應堪認定。
  (四)綜此，被告丁○○於96年11月17日無償轉讓重量半錢之第二
    級毒品甲基安非他命予溫發貴之犯行，及其於96年12月15日
    販賣價值1,000 元之第二級毒品甲基安非他命予乙○○，96
    年12月17日販賣第二級毒品甲基安非他命予溫發貴未遂之犯
    行，均堪認定。
二、論罪、科刑
  (一)按甲基安非他命係毒品危害防制條例第2 條第2 項第2 款所
    明定之第二級毒品，不得持有、轉讓及販賣。次按安非他命
    為第二級毒品，並經行政院衛生署於75年7月11日以衛署藥
    字第597627號重申公告禁止使用在案，迄未變更，仍應認屬
    藥事法第22條第1 項第1 款所列之禁藥，有該署97年8 月21
    日衛藥字第0970037760號函可稽。再藥事法所規範者，係藥
    事之管理；所稱藥事，並非僅止於藥物（指藥品及醫療器材
    ），尚包括藥商、藥局及其有關之事項，此觀該法第1 條、
    第4 條之規定自明。而毒品未必係經公告之禁藥，禁藥亦未
    必為毒品，亦有上揭行政院衛生署函可資參照。故毒品危害
    防制條例與藥事法二者，並無必然之特別法與普通法關係。
    是除轉讓之安非他命，其數量達行政院依毒品危害防制條例
    第8 條第6 項規定所訂定之標準，經依法加重該條第2 項之
    法定刑後，較藥事法第83條第1 項之法定刑為重之情形外，
    因藥事法第83條第1 項係於93年4 月21日修正公佈，同年月
    23日施行，為毒品危害防制條例第8 條第2 項之後法，且為
    重法，自應優先適用藥事法處斷（最高法院97年台非字第
    397 號判決參照）。又按販賣毒品犯行，以販賣者向他人洽
    商、兜售毒品，或與購買者就買賣毒品之標的物及價格意思
    表示一致時，均屬已經著手於販賣毒品之行為。故買賣雙方
    若已就購買毒品之內容意思表示一致，縱尚未交付毒品及價
    金即被警方查獲而未完成，該次買賣應屬已經著手實施而未
    遂，而應成立販賣毒品未遂罪（最高法院96年台上字第2950
    號判決參照）。
  (二)是核被告丁○○上開事實(一)所為係犯毒品危害防制條例第4
    條第2 項之販賣第二級毒品罪；事實(二)部分之所為，被告轉
    讓之甲基安非他命數量未逾行政院依毒品危害防制條例第8
    條第6 項規定所訂定之標準（淨重10公克以上），所為係犯
    藥事法第83條第1 項之轉讓禁藥罪；事實(三)部分係犯毒品危
    害防制條例第4 條第6 項、第2 項之販賣第二級毒品未遂罪
    。又被告丁○○所為上開販賣第二級毒品、轉讓禁藥甲基安
    非他命及販賣第二級毒品未遂之犯行，犯意各別，乃各自獨
    立之行為，應分論併罰。另其持有第二級毒品及禁藥甲基安
    非他命之低度行為，均為其後販賣或轉讓甲基安非他命之高
    度行為所吸收，不另論罪。至公訴人起訴認丁○○上開事實
    (一)部分係犯毒品危害防制條例第4 條第2 項之販賣第二級毒
    品罪，尚有未合，惟本院認定之轉讓毒品事實與起訴之犯罪
    事實所指移轉安非他命所有權之之主要事實具有同一性，即
    起訴關於丁○○於96年11月7 日販賣甲基安非他命予溫發貴
    之行為與其於上開時間係無償轉讓之基本事實既屬相同，爰
    依法變更起訴法條，依藥事法第83條第1 項論處。
三、原審就上開事實(二)販賣第二級毒品部分（即96年12月15日販
    賣予乙○○），因依毒品危害防制條例第4 條第2 項規定，
    並審酌被告所為販賣第二級毒品之行為，足以戕害國民身心
    健康，助長濫用毒品風氣，嚴重危害社會治安，且犯後矢口
    否認犯行，未見悔意及前無任何犯罪前科紀錄等一切情狀，
    量處被告有期徒刑7 年2 月，並就被告販賣毒品所得價金
    1,000 元，依毒品危害防制條例第19條第1 項之規定，諭知
    沒收，及如全部或一部不能沒收時，則以其財產抵償之等有
    關沒收之意旨。本院認原判決上開部分之認事用法均無違誤
    ，量刑亦稱允當，被告上訴意旨仍執前詞否認犯罪，並無可
    取，上訴為無理由，應予駁回。
四、原判決就上開事實(一)部分（即轉讓甲基安非他命予溫發貴）
    為論罪科刑判決，固非無見，惟被告轉讓甲基安非他命之行
    為，應適用藥事法第83條第1 項論處，原判決認被告所為係
    犯毒品危害防制條例第8 條第2 項之轉讓第二級毒品罪，自
    有違誤；又原判決疏未詳究，就上開事實(三)部分（即販賣甲
    基安非他命予溫發貴而未遂部分）認不能證明被告犯罪而為
    無罪諭知，亦有未合。被告對上開事實(一)部分之上訴意旨仍
    執陳詞否認犯罪，固非可取，檢察官上訴意旨指摘及此，上
    訴則為有理由，應由本院將原判決關於轉讓第二級毒品部分
    （即上開事實(一)部分），及販賣甲基安非他命予溫發貴未遂
    （即上開事實(三)部分）為無罪諭知部分均撤銷改判。爰審酌
    被告前未曾有犯罪經判刑執行之前科紀錄，有臺灣高等法院
    被告前案紀錄表1 份附卷可憑，所為販賣、轉讓第二級毒品
    犯行，均足助長社會濫用毒品之風氣，且犯後均未坦承犯行
    ，並無悔悟之意，惟販賣、轉讓之甲基安非他命之數量均屬
    少量及犯罪動機、犯罪手段、所生危害等一切情狀，分別就
    轉讓禁藥、販賣第二級毒品諭知如主文第2 項所示之有期徒
    刑，並與上訴駁回部分所處有期徒刑7 年2 月，定應執行刑
    為有期徒刑8 年10月。又查，檢察官起訴書固載稱97年1 月
    14日下午2 時30分在高雄縣旗山鎮○○○路124 巷3 號4 樓
    逮獲被告丁○○時，扣得其持用之0000000000、0000000000
    號行動電話各1 支等語，然查該2 支門號之行動電話並未扣
    案，此有臺灣高雄地方法院檢察署製作之扣押物品清單及原
    審法院電話記錄查詢表各1 份附卷為憑（見原審院卷第
    113 頁、原審97年度訴字第869 號(二)卷〈下稱原審院卷〉
    第168 頁），是上揭起訴書所載，容有誤認。惟查上開門號
    0000000000號行動電話為丁○○所申設、門號0000000000號
    行動電話則為「鍾震樺」所申設，業經丁○○於警詢時供述
    在卷（見警卷第2 頁），丁○○曾使用上開2 支門號之行
    動電話對外聯繫轉讓及販賣毒品事宜，並有監聽譯文在卷可
    稽（見警卷第10至16頁），故既然上開門號0000000000號
    行動電話為丁○○所有，且係供本件轉讓禁藥甲基安非他命
    、販賣毒品予溫發貴未遂時所用之聯絡工具，縱未扣案，但
    無證據證明業已滅失，仍應依毒品危害防制條例第19條第1
    項規定宣告沒收，如全部或一部不能沒收時，追徵其價額；
    至上開門號0000000000號行動電話，雖係供被告販賣毒品予
    乙○○（即前揭上訴駁回部分）時所用之物，並有通聯資料
    在卷可憑，惟並無證據足資認定係被告丁○○本人所有之物
    ，爰不予宣告沒收，附此予以敘明。
參、無罪部分
一、公訴意旨另略以：被告丁○○除前述販賣及轉讓毒品、禁藥
    甲基安非他命之犯行外，另於於96年12月上旬某日及同年12
    月中旬某日，在高雄縣旗山鎮大岸巷29巷戴登科住處附近，
    販賣甲基安非他命予戴登科2 次，金額分別為3,000 元、
    2,000 元，因認被告丁○○上開販賣甲基安非他命之行為，
    係犯毒品危害防制條例第4 條第2 項罪嫌云云。
二、按犯罪事實應依證據認定之，無證據不得認定其犯罪事實；
    不能證明被告犯罪者，應諭知無罪之判決，刑事訴訟法第15
    4 條第2 項、第301 條第1 項定有明文。次按認定不利於被
    告之事實，須依積極證據，苟積極證據不足為不利於被告事
    實之認定時，即應為有利於被告之認定，更不必有何有利之
    證據，最高法院30年上字第816 號著有判例。所謂「積極證
    據足以為不利被告事實之認定」，依據同院76年臺上字第49
    86號判例意旨，係指據為訴訟上證明之全盤證據資料，在客
    觀上已達於通常一般之人均不致於有所懷疑、而得確信被告
    確曾犯罪之程度；若未達到此一程度，而有合理之懷疑存在
    時，即無從為有罪之確信。
三、公訴人認被告丁○○涉犯上開販賣第二級毒品犯行，無非係
    以證人戴登科之證述及附表所示之監聽譯文為其論罪依據。
    訊據被告丁○○否認有何公訴人所指上開販賣第二級毒品予
    戴登科之犯行，並辯稱其從未販賣甲基安非他命給他人等語
    。經查：
  (一)證人即同案被告戴登科於警詢及偵查中固供稱其曾向綽號「
    阿財」之男子買過2 次甲基安非他命，第1 次是在96年12月
    初購買3,000 元、第2 次是在96年12月中旬購買2,000 元等
    語（見警卷第63、64頁，偵卷第109 頁），惟其於原審
    審判時又以證人身分結證稱：「（問：96年12月上旬至中旬
    丁○○有無賣過你2 次各3,000 、2,000 元的安非他命？）
    沒有。那是我編的。」、「（問：為何你要這樣編？）因為
    我是打電話要跟丁○○要買安非他命，有一個叫『阿財』的
    人（非丁○○）拿過來，但是因為安非他命的數量太少了，
    所以我就沒有買。」、「（問：你於偵查時，為何稱該次你
    有先拿錢拿給該位『阿財』，而『阿財』也有把安非他命交
    給你？〈提示96偵36070 號卷第183-184 頁〉）因為偵查時
    我會怕，所以我亂講的。」、「（問：你剛稱阿財拿來，你
    嫌東西太少，所以你不要，你如何確定他拿來的是安非他命
    ？）我無法確定那是否為安非他命。」等語（見原審院卷
    第417 、418 頁），否認其曾向被告丁○○購買甲基安非他
    命之行為而顯與其於警詢及偵查中所為之證述不同，是就證
    人戴登科上開於警詢及偵查中所證述其曾先後2 次向被告購
    買甲基安非他命等情節內容之真實性，即尚非全然無疑。
  (二)況且，戴登科於警詢及偵查中所為上開不利於被告丁○○之
    供述，並無查扣得毒品或其他相關證物可佐。而相關證人戴
    登科與被告之通話監聽譯文（如附表編號15）內容亦未有提
    及關於被告販賣毒品之事宜，故自難僅憑證人戴登科上開於
    警詢及偵查中之片面指述，即認定被告丁○○另有上開2 次
    販賣甲基安非他命之犯行。此外，本件復查無其他積極證據
    足認被告有公訴人所指上開之販賣毒品2 次（販賣予戴登科
    ）之犯行，揆諸首揭法條及判例意旨說明，自屬不能證明被
    告此部分之犯罪，應為無罪之諭知。
四、原審就此部分因認不能證明被告犯罪，而為被告無罪之諭知
    ，經核並無違誤，檢察官就此部分上訴意旨仍執陳詞指摘原
    判決無罪諭知係不當，上訴為無理由，應予駁回。
據上論結，應依刑事訴訟法第368 條、第369 條第1 項前段、第
364 條、第299 條第1 項前段，毒品危害防制條例第4 條第6 項
、第2 項、藥事法第83條第1 項，刑法第11條、第51條第5 款，
，判決如主文。
本案經檢察官劉玲興到庭執行職務。
中    華    民    國    98    年    4     月    9    日
                刑事第一庭  審判長法  官  郭雅美
                                  法  官  張意聰
                                  法  官  莊崑山
以上正本證明與原本無異。
如不服本判決應於收受本判決後10日內向本院提出上訴書狀，其
未敘述上訴理由者，並得於提起上訴後10日內向本院補提理由書
狀（均須按他造當事人之人數附繕本）「切勿逕送上級法院」。
中    華    民    國    98    年    4     月    9    日
                                  書記官  葉淑華
附錄本案判決論罪科刑法條：
毒品危害防制條例第4條第2 項
製造、運輸、販賣第二級毒品者，處無期徒刑或7 年以上有期徒
刑，得併科新臺幣7 百萬元以下罰金。
藥事法第83條第1項
明知為偽藥或禁藥，而販賣、供應、調劑、運送、寄藏、牙保、
轉讓或意圖販賣而陳列者，處7 年以下有期徒刑，得併科新臺幣
5 百萬元以下罰金。
 附表：對被告丁○○所為之監聽譯文
┌─┬─────────────┬─────────────┬─────────────┐
│編│時間對象（通訊監察書出處）│譯文內容（出處）          │對譯文內容之陳述（出處）  │
│號│                          │                          │                          │
├─┼─────────────┼─────────────┼─────────────┤
│1 │時間：96年11月10日22:00:47│B：哥，在那。             │是甲○○叫我幫他收會錢。  │
│  │監察號碼：0000000000      │A：多少錢？               │（警卷第7頁）           │
│  │（A-甲○○）              │B：5萬多。                ├─────────────┤
│  │通話對象：0000000000      │A：等一下再去跟拿。       │1位年紀很大的人，有人欠他 │
│  │（B-丁○○）              │（警卷第10頁）          │，他請甲○○去幫他收這筆錢│
│  │（院卷第169頁）         │                          │，1共21萬，分期，所收的錢 │
│  │                          │                          │與債主四六分帳，甲○○分四│
│  │                          │                          │，但甲○○沒有去收，他請我│
│  │                          │                          │去收，當天我收了6萬元我從 │
│  │                          │                          │其中拿了5000元去保養車子，│
│  │                          │                          │才跟甲○○說5萬多。       │
│  │                          │                          │（偵卷第18頁）          │
├─┼─────────────┼─────────────┼─────────────┤
│2 │時間：96年11月15日09:25:42│A：在哪？你拿2500過來給我 │就是在講石頭。            │
│  │監察號碼：0000000000      │   。                     │（警卷第7頁）           │
│  │（A-甲○○）              │B：什麼東西？             ├─────────────┤
│  │通話對象：0000000000      │A：石頭阿，有人要拿。     │我向甲○○買1顆水晶球2500 │
│  │（B-丁○○）              │B：在哪？                 │，我前1天就先拿走，當時我 │
│  │（院卷第169頁）         │A：在家。                 │在睡覺，甲○○打電話給我，│
│  │                          │（警卷第11頁）          │叫我將水晶球拿回去，他朋友│
│  │                          │                          │要買。 （偵卷第18頁）   │
│  │                          │                          │                          │
├─┼─────────────┼─────────────┼─────────────┤
│3 │時間：96年11月17日16:26:27│A：文財勒？               │半錢硬的就是講安非他命，叫│
│  │監察號碼：0000000000      │B1：洗澡。                │我去跟阿光拿給他，頭家是指│
│  │（A-溫發貴）              │A：拿去浴室給他聽，我阿貴 │甲○○。 （警卷第8頁）  │
│  │通話對象：0000000000      │   。                     │                          │
│  │（B-丁○○）              │B：哥。                   ├─────────────┤
│  │（院卷第171頁）         │A：半錢硬的，頭家叫我先你 │溫發貴打電話給我，要我去找│
│  │                          │   拿，你用一用拿去永奇給 │半錢的安非他命給他，我洗完│
│  │                          │   我。                   │澡，也是到旗山遊藝場找到「│
│  │                          │B：好，5分鐘出發。        │阿光」，我就開車載他到美濃│
│  │                          │                          │1條小路的勇棋車坊等，當時 │
│  │                          │（警第16頁）            │溫發貴還沒有來，我就先去買│
│  │                          │                          │飲料，過了10分鐘我回來，阿│
│  │                          │                          │光就說OK，我就載他回遊藝場│
│  │                          │                          │了。 （偵卷第19頁）     │
│  │                          │                          │                          │
│  │                          │                          ├─────────────┤
│  │                          │                          │當天是他打電話給我說他要買│
│  │                          │                          │半錢，問我要不要，我想說跟│
│  │                          │                          │溫發貴合資比較便宜，我就去│
│  │                          │                          │找我的朋友阿光，之後我就載│
│  │                          │                          │朋友過去溫發貴約定的地點即│
│  │                          │                          │勇棋修理廠，我載我朋友到了│
│  │                          │                          │之後，我就先離開去買飲料，│
│  │                          │                          │之後回來，我朋友就說已經好│
│  │                          │                          │了，我們就走了。          │
│  │                          │                          │（院第8頁背）           │
├─┼─────────────┼─────────────┼─────────────┤
│4 │時間：96年11月27日14:19:37│A：錢拿下去給人。         │那不是指毒品方面，但是退什│
│  │監察號碼：0000000000      │B：為什麼要給他錢？       │麼東西我忘了。            │
│  │（A-丁○○）              │A：馬的，人家退東西你是聽 │（警卷第8頁）           │
│  │通話對象：0000000000      │   不懂。（警卷第16頁） │                          │
│  │（B-丙○○）              │                          │                          │
│  │（院卷第173頁）         │                          │                          │
├─┼─────────────┼─────────────┼─────────────┤
│5 │時間：96年11月30日02:03:30│B：還有多少？             │我們是在講十字的安眠藥。  │
│  │監察號碼：0000000000      │A：什麼？                 │（警卷第3頁）           │
│  │（A-丁○○）              │B：你拿給我的阿。         │                          │
│  │通話對象：0000000000（B） │A：不錯喔。               │                          │
│  │                          │B：我還沒用。             │                          │
│  │（院卷第173頁）         │A：那還問。               │                          │
│  │                          │B：就想問。               │                          │
│  │                          │A：4個男生加一半。        │                          │
│  │                          │B：你們剛那邊是否火災？   │                          │
│  │                          │A：沒啦，通風不良，你試看 │                          │
│  │                          │   看阿。                 │                          │
│  │                          │B：現在正要試，我看是OK， │                          │
│  │                          │   那你要留給我。         │                          │
│  │                          │（警卷第13頁）          │                          │
├─┼─────────────┼─────────────┼─────────────┤
│6 │時間：96年11月30日14:55:01│B：我要先回家一下，1000元 │是叫我載人家去坐車。      │
│  │監察號碼：0000000000      │   給你賺，3點半左右，我叫│（警卷第3頁）           │
│  │（A-丁○○）              │   他給你。               │                          │
│  │通話對象：0000000000（B） │A：打另外一線。           │                          │
│  │（院卷第173頁）         │B：幾號？                 │                          │
│  │                          │A：0000000000。           │                          │
│  │                          │（警第13頁）            │                          │
├─┼─────────────┼─────────────┼─────────────┤
│7 │時間：96年11月30日22:24:49│B：1隻多少一樣成本六嗎？是│是問我K他命價錢。         │
│  │監察號碼：0000000000      │   的話看能給我1隻六五或七│（警卷第4頁）           │
│  │（A-丁○○）              │   多少讓我撿一點利潤不然 ├─────────────┤
│  │通話對象：0000000000（B） │   到月初會熬不過去了。量 │這簡訊是我朋友鍾振華傳給我│
│  │                          │   多少呢？               │的，他是問我K他命的事，1支│
│  │（院卷第173頁）         │  （警卷第13頁）        │是1包，6是600元，叫我去向 │
│  │                          │                          │朋友問，能不能以650元或700│
│  │                          │                          │元賣給他，他若能以此種價格│
│  │                          │                          │買到的話，他就可以賺取一點│
│  │                          │                          │利潤，所以他才打電話問我，│
│  │                          │                          │但我事後並沒有幫他拿K他命 │
│  │                          │                          │。  （偵卷第29頁）      │
│  │                          │                          │                          │
├─┼─────────────┼─────────────┼─────────────┤
│8 │時間：96年12月01日02:31:31│B：你不方便嗎，那等你較方 │一樣是在講K他命的事，他的 │
│  │監察號碼：0000000000      │   便再打給我好了，有效沒 │意思是叫我去問，然後先拿，│
│  │（A-丁○○）              │   怪味的應該都能幫你銷， │再拿給他，然後要給我賺點利│
│  │通話對象：0000000000（B） │   放心不會像上次一樣害你 │潤，我跟他說不用，我沒有在│
│  │                          │   沒賺。                 │販賣K 他命。              │
│  │（院卷第173頁）         │  （警卷第13頁）        │（警卷第4 頁）          │
│  │                          │                          │                          │
│  │                          │                          ├─────────────┤
│  │                          │                          │我有幫鍾振華問K他命的價格 │
│  │                          │                          │我問到的價格是600元，但之 │
│  │                          │                          │後鍾振華也沒有買，這天他傳│
│  │                          │                          │簡訊也是要我先幫他向朋友拿│
│  │                          │                          │K他命，他賣了後才有錢拿給 │
│  │                          │                          │我。                      │
│  │                          │                          │（偵卷第29頁）          │
│  │                          │                          ├─────────────┤
│  │                          │                          │是朋友鍾振華問我，說他要幫│
│  │                          │                          │我銷貨，意思是說他可以先不│
│  │                          │                          │要拿本錢出來，要我向阿光多│
│  │                          │                          │拿一點毒品給他，他再拿去賣│
│  │                          │                          │，賺了錢之後再分給我一點，│
│  │                          │                          │但我說不行，回絕他。      │
│  │                          │                          │（院第6頁）             │
├─┼─────────────┼─────────────┼─────────────┤
│9 │時間：96年12月02日02:02:48│B：你能拿1支男生過來給我嗎│就是要叫我以我名義去借K他 │
│  │監察號碼：0000000000      │   或是我過去拿，錢早上會 │命，他再拿錢給我，我再拿去│
│  │（A-丁○○）              │   全數給你。             │給別人。黑話「男生」不一定│
│  │通話對象：0000000000（B） │                          │是指安非他命。            │
│  │                          │（警卷第14頁）          │（警卷第4頁）           │
│  │（院卷第173頁）         │                          ├─────────────┤
│  │                          │                          │傳簡訊給我的就是「大胖」，│
│  │                          │                          │他跟「阿光」不合，大胖要我│
│  │                          │                          │以我的名義向阿光拿K他命， │
│  │                          │                          │他說錢早上才要拿給我，但我│
│  │                          │                          │並沒有向阿光拿K他命。     │
│  │                          │                          │（偵卷第19頁）          │
│  │                          │                          ├─────────────┤
│  │                          │                          │鍾振華叫我先拿1包K他命給他│
│  │                          │                          │，錢早上再給我，但我也沒有│
│  │                          │                          │拿給他。                  │
│  │                          │                          │（偵卷第29頁）          │
│  │                          │                          ├─────────────┤
│  │                          │                          │「男生」是指十字安眠藥。  │
│  │                          │                          │（院第5頁）             │
├─┼─────────────┼─────────────┼─────────────┤
│10│時間：96年12月02日10:18:16│B：文財喔，在哪阿？會不會 │一樣是在講K他命，我問到的 │
│  │監察號碼：0000000000      │   很遠？                 │本錢是三四，後來他也沒找我│
│  │（A-丁○○）              │A：會阿，在大樹這邊。     │。                        │
│  │通話對象：0000000000（B） │B：我中午12點左右要半隻， │（警卷第5頁）           │
│  │                          │   別人要的，多少阿？     ├─────────────┤
│  │（院卷第173頁）         │A：一四喔。               │這是我朋友「小楊」打電話給│
│  │                          │B：三五不行嗎？           │我問K他命的事，「一四」應 │
│  │                          │A：那東西很好             │該就是1包400元，當時我開車│
│  │                          │B：他們說三五。           │載「阿光」，對方殺價說350 │
│  │                          │A：我本錢就要三四，我也差 │元，「阿光在旁邊說他的本錢│
│  │                          │   不多12點左右回去。     │340元了，我就依這話回小楊 │
│  │                          │B：我再找你。             │因為阿光有欠小楊的錢，才故│
│  │                          │（警第15頁）            │意賣他400元。             │
│  │                          │                          │（偵卷第30頁）          │
│  │                          │                          ├─────────────┤
│  │                          │                          │「三四」是3400元，重量不曉│
│  │                          │                          │得。（院第5頁）         │
├─┼─────────────┼─────────────┼─────────────┤
│11│時間：96年12月02日12:45:44│B：文財我要1支，1支多少？ │一樣是在講K他命，000000000│
│  │監察號碼：0000000000      │A：最多就給你7。          │8與0000000000電話持用者為 │
│  │（A-丁○○）              │B：你在哪去跟你拿。       │同一人。                  │
│  │通話對象：0000000000（B） │A：我來找少年仔。         │（警卷第5頁）           │
│  │                          │B：玫瑰花園嗎？           ├─────────────┤
│  │（院卷第173頁）         │A：我不知道怎麼報路，你買 │當時我載阿光要去汽車旅館，│
│  │                          │   2杯飲料我要人家去拿。  │阿光要去睡覺，剛好我朋友「│
│  │                          │B：好。                   │小楊」打電話要買1的K他命，│
│  │                          │（警卷第15頁）          │我問阿光，阿光最多就給1支 │
│  │                          │                          │700元，我就用此話回答小楊 │
│  │                          │                          │。因為「阿光」欠人很多錢，│
│  │                          │                          │跟多人不合，所以我不能直接│
│  │                          │                          │講「阿光」的名字，才故意說│
│  │                          │                          │找少年仔問問看，玫瑰花園是│
│  │                          │                          │1家汽車旅館。             │
│  │                          │                          │（偵卷第20頁）          │
│  │                          │                          │                          │
├─┼─────────────┼─────────────┼─────────────┤
│12│時間：96年12月15日10:13:57│A：我阿貴的朋友，要1張甜的│也是要叫我問安非他命1000元│
│  │監察號碼：0000000000      │   硬的。                 │，我叫我朋友過去，我不知道│
│  │（A-乙○○）              │B：我知道，1000元嘛。     │他是誰，只知道他是貴仔朋友│
│  │通話對象：0000000000      │A：來水之都室內游泳池。   │。    （警卷第6頁）     │
│  │（B-丁○○）              │B：知道，到了打給你。     │                          │
│  │（院卷第173頁）         │（警卷第10頁）          ├─────────────┤
│  │                          │                          │他的意思是叫我找「阿光」，│
│  │                          │                          │要「阿光」拿1仟元的安非他 │
│  │                          │                          │命給他，他說他在旗山的「水│
│  │                          │                          │之都」室內游泳池，我有到旗│
│  │                          │                          │山老街1遊藝場找到「阿光」 │
│  │                          │                          │，將這件事告訴他，之後我就│
│  │                          │                          │離開了。                  │
│  │                          │                          │（偵卷第19頁）          │
├─┼─────────────┼─────────────┼─────────────┤
│13│時間：96年12月15日10:36:36│B：你在哪裡？             │0000000000是我女朋友的電話│
│  │監察號碼：0000000000      │A：我過去水之都。         │。是我女友要甲○○他家煮中│
│  │（A-乙○○）              │B：我粉紅色的機車。       │餐，因為在附近，阿光就叫我│
│  │通話對象：0000000000（B） │                          │女友幫他送。              │
│  │（B-丙○○）              │（警卷第10頁）          │（警卷第7頁）           │
│  │（院卷第173頁）         │                          │                          │
├─┼─────────────┼─────────────┼─────────────┤
│14│時間：96年12月17日20:24:20│A：文財，還有糖果嗎？留1張│是貴仔（溫發貴）問我看我能│
│  │監察號碼：0000000000      │   給我。                 │不能問到1000元糖果（安非他│
│  │（A-溫發貴）              │B：好。                   │命）。                    │
│  │通話對象：0000000000      │A：來車站7-11。           │（警卷第6頁）           │
│  │（B-丁○○）              │B：好，不過我電話不能打   ├─────────────┤
│  │                          │A：我打給你。             │溫發貴打電話問我，看看我朋│
│  │（院卷第177頁）         │（警卷第11頁）          │友「阿光」那邊是否還有安非│
│  │                          │                          │他命，留1000元的安非他命給│
│  │                          │                          │他，當時「阿光」在我旁邊，│
│  │                          │                          │所以我在電話中說有，「阿光│
│  │                          │                          │」說約在美濃車站，我轉達給│
│  │                          │                          │溫發貴，後來我就走了。    │
│  │                          │                          │（偵卷第18頁）          │
│  │                          │                          ├─────────────┤
│  │                          │                          │是溫發貴打電話給我，我再去│
│  │                          │                          │幫他找要買的人我跟溫發貴說│
│  │                          │                          │我朋友要買之後我就走了。  │
│  │                          │                          │（院卷第9頁）           │
├─┼─────────────┼─────────────┼─────────────┤
│15│時間：96年12月25日21:00:17│B：我阿財啦，有版子可以嗎 │該電話持用人即戴登科，「版│
│  │監察號碼：0000000000      │   ？                     │子」是在講刺青的樣版。    │
│  │（A-戴登科）              │A：我幫你問。             │（警卷第6頁）           │
│  │通話對象：0000000000      │                          ├─────────────┤
│  │（B-丁○○）              │（警第70頁）            │戴登科有在刺青，我要向他拿│
│  │                          │                          │刺青的版子。              │
│  │（院卷第179頁）         │                          │（偵卷第19頁）          │
└─┴─────────────┴─────────────┴─────────────┘


司法院資訊處製作；財團法人民間司法改革基金會備份。
